臺灣臺中地方法院刑事判決
111年度簡上字第81號
上  訴  人  
即  被  告  陳嘉偉




選任辯護人  陳頂新律師
            黃譓蓉律師
上列上訴人因詐欺案件，不服本院民國110年12月27日110年度沙
簡字第658號第一審刑事簡易判決（聲請簡易判決處刑案號：110
年度偵字第24270號），提起上訴，本院管轄之第二審合議庭判
決如下：
    主    文
上訴駁回。
陳嘉偉緩刑貳年。
    犯罪事實及理由
一、本案經本院審理結果，認第一審判決認事用法及量刑均無不
    當，應予維持，除補充本院電話紀錄、被告與被害人夏惠苹
    簽立之和解書、被告於本院審理時之自白（見本院卷P71、P
    81至83、P93）外，餘均引用原審判決書記載之事實、證據
    及理由（如附件）。
二、被告上訴意旨略以：被告已坦承犯行，並與被害人夏惠苹和
    解，爰請求從輕量刑及緩刑宣告等語。
三、按關於刑之量定，係實體法上賦予法院得為自由裁量之事項
    ，苟已斟酌刑法第57條各款所列情狀，而未逾越法定刑度，
    或濫用其權限，即不得任意指摘為違法（最高法院72年台上
    字第6696號、75年台上字第7033號判例要旨參照）；且在同
    一犯罪事實與情節，如別無其他加重或減輕之原因，下級審
    法院量定之刑，亦無過重或失輕之不當情形，則上級審法院
    對下級審法院之職權行使，原則上應予尊重（最高法院85年
    度台上字第2446號判決意旨參照）。查被告所犯係犯刑法第
    30條第1項(前段)、第339條第1項之幫助詐欺取財罪，法定
    刑為「 5 年以下有期徒刑、拘役或科或併科 50 萬元以下
    罰金。」，原審依刑法第30條第2項規定減輕後，判處拘役5
    5日，並諭知易科罰金之折算標準，是原審所科處之刑度係
    在法定刑度範圍。又依原審判決於110年12月27日作成時之
    卷宗事證顯示，被告將門號SIM卡交予不詳詐欺集團成員使
    用並進而造成被害人受騙匯款31萬元之犯罪情節，被告否認
    犯行之犯後態度，被告之智識程度及經濟狀況等一切情狀，
    亦堪認原審所科處之刑度確已妥適反應其所認定之犯罪事實
    、案件之情節及刑法第57條所列犯後態度等事項一切情狀，
    所為科刑合乎法律目的，未違背內部性界限，亦無權利濫用
    之違法及違反罪刑相當原則、比例原則，尚無過重或失輕之
    不當情形，則本院自應尊重原審之量刑結果。至被告於提起
    上訴後，已坦承犯行並與被害人和解之情形，則為原審判決
    作成時所無從審認，被告及辯護人以該等上訴事由提起上訴
    ，指摘原審判決有所不當，自非有據。是原審認事用法並無
    違誤，量刑亦屬妥適，被告以上開事由提起上訴為無理由，
    應予駁回。
四、末查，被告未曾因故意犯罪受有期徒刑以上刑之宣告，有臺
    灣高等法院被告前案紀錄表在卷足憑，並已坦承犯行及與被
    害人和解，亦具悔意，其因一時失慮致罹刑章，經此次偵、
    審程序及科刑之教訓，當知所警惕，應無再犯之虞；又被害
    人亦表明願意原諒被告，不欲對被告追償損賠，並同意予被
    告緩刑之宣告，有本院電話紀錄及和解書附卷可按(（見本
    院卷P71、P81至83)。是本院認被告所受宣告之刑以暫不執
    行為適當，爰依刑法第74條第1項第1款規定，併宣告緩刑2
    年，以啟自新。
據上論斷，依刑事訴訟法第455條之1第1項、第3項、第368條、
第373條，刑法第74條第1項第1款，判決如主文。
本案經檢察官黃怡華聲請簡易判決處刑，檢察官林卓儀到庭執行
職務。
中　　華　　民　　國　　111 　年　　 5 　　月　　4　　日
                  刑事第二庭  審判長法  官  陳淑芳
　　　　　　　　　                  法  官  徐煥淵 
　　　　　　　　　                  法  官  王振佑
以上正本證明與原本無異。
如不服本判決應於收受判決後20日內向本院提出上訴書狀，並應
敘述具體理由；其未敘述上訴理由者，應於上訴期間屆滿後20日
內向本院補提理由書（均須按他造當事人之人數附繕本）「切勿
逕送上級法院」。
                                    書記官  王淑燕
中　　華　　民　　國　　111 　年　　5 　　月　　 4　　日
附件：
本院110年度沙簡字第658號刑事簡易判決。
附錄論罪科刑法條:
刑法第339條
意圖為自己或第三人不法之所有，以詐術使人將本人或第三人之
物交付者，處 5 年以下有期徒刑、拘役或科或併科 50 萬元以
下罰金。
以前項方法得財產上不法之利益或使第三人得之者，亦同。
前二項之未遂犯罰之。
刑法第30條
幫助他人實行犯罪行為者，為幫助犯。雖他人不知幫助之情者，
亦同。
幫助犯之處罰，得按正犯之刑減輕之。